## MATÍAS MICHELETTO

Ingeniero Electrónico Desarrollador freelance

+54 9 291 459 5181



matiasmicheletto.github.io

matias.micheletto@uns.edu.ar

in

in/matiasmicheletto

matiasmicheletto

## Habilidades -

#### Vista General



### Programación y diseño

C++ •JavaScript •Matlab

Pascal •Visual Basic •Java

OpenSCAD • LETEX • Python

## Cursos —

Minería de Datos y Aprendizaje Automatizado.

Duración: 90hs. Nota obtenida: 10 (diez). **Tópicos en Big Data.** 

Duración: 80hs. Nota obtenida: 10 (diez). Modelos Matemáticos de Simulación en la Investigación Agropecuaria.

Duración: 60hs. Nota obtenida: 10 (diez). **Sistemas Distribuidos de Tiempo Real.** Duración: 60hs. Nota obtenida: 10 (diez). **Internet de las Cosas y el Control, un** 

**Enfoque Holístico.**Duración: 60hs. Nota obtenida: 10 (diez).

## Educación

2016 Ingeniería Electrónica.

Universidad Nacional del Sur.

2006 Cs. Naturales y Téc. en Prod. Agropecuaria. Promedio: 7.79/10.0

Escuela de Agricultura y Ganadería U.N.S.

## **Docencia**

2018 - Pres. Asistente de cátedra dedicación simple DIEC - UNS

Diseño de Circuitos Lógicos - Técnicas Digitales

2016 - 2018 Ayudante de cátedra graduado DIEC - UNS

Diseño de Circuitos Lógicos - Técnicas Digitales

# **Experiencia**

2019 - Pres. Desarrollo front-end

CAPP (CAPP Mobile S.R.L.)

Promedio: 8.17/10.0

 Colaboración en el desarrollo de la aplicación, backoffice y tienda online de CAPP.

2017 - 2019 Desarrollo front-end e IoT

CINA (Neufitech S.R.L.)

 Desarrollo de plataforma web para aplicaciones de actividades neuro-psicológicas (PsiMESH).

 Colaboración en desarrollo y mantenimiento del sistema de gestión de turnos de CINA.

 Diseño e implementación de dispositivos IoT para asistencia en comunicación y movilidad de personas con discapacidades motrices.

### Becas

2016 - 2021 Beca de Posgrado

ICIC-CONICET

"Desarrollo de Sistemas Computacionales para Sustento de Tareas Agropecuarias en el Sudoeste de la Provincia de Buenos Aires".

**Director:** Dr. Rodrigo Santos. **Co-Director:** Dr. Juan Galantini.

2015 - 2016 **Beca de Investigación** Secretaría General de Ciencia y Tecnología U.N.S.

PGI-MAyDS "Sustentabilidad de Construcciones Civiles".

Director: Dr. Néstor Ortega.

2014 Beca de Introducción a la Investigación para Alumnos Avanzados

"Planificación Óptima de Sistemas de Tiempo Real en Plataformas Multicore".

Director: Dr. Javier Orozco.

2013, 2014 Becas Internas de Estímulo al Estudio

DIEC - UNS

## **Premios**

2018 **Agroton 2018** 

Segundo premio

Equipo A: Matías Micheletto, Alejandro André, Matías Timi, José Au-

gusto Strick, Franco Tronelli y Guido Temperini.

**Propuesta:** Paquete de Automatización e Información Integral de Soluciones Agranga (PALICA)

luciones Agropecuarias (PAIISA)

## MATÍAS MICHELETTO

Ingeniero Electrónico Desarrollador freelance



/miche1989



/matias.jm



Matías Micheletto

### Tecnologías

Arduino •Processing •Eclipse

Weka •Matlab •Proteus

Materialize •Bootstrap •Framework7

Angular •Vue

Firebase •NodeJS •Apache Cordova

# Proyectos -

EyeRobot: Robot FPV inalámbrico controlado por Wifi mediante Eyetracker.
RTS Research Group: Sitio web dinámico para grupo de investigación.

**CompostGrid:** Dataloggers GSM para monitoreo de conductividad eléctrica y temperatura en pilas de compost.

#### Sebastian López Representaciones:

PWA con panel de administrador para CRM y red de clientes, para compañía distribuidora de materiales de construcción.

**Cipressus:** Sistema de gestión de contenidos para el aprendizaje de sistemas digitales.

**PsiMESH:** Plataforma con actividades digitales de evaluación neuro psicológicas.

**Criollo:** Aplicación nativa Android para cálculos de pulverizaciones agrícolas.

## **Publicaciones**

- Development and Validation of a LiDAR Scanner for 3D Evaluation of Soil Vegetal Coverage. Matias Micheletto, Luciano Zubiaga, Rodrigo Santos, Juan Galantini, Miguel Cantamutto, Javier Orozco. Electronics, 9(1), 109, -.
- Utilizando UML para el aprendizaje del modelado y diseño de sistemas ciberfísicos. Leonardo Ordínez, Rodrigo Santos, Gabriel Eggly, Matías Micheletto. IEEE-RITA, 14(3), -.
- Scheduling Mandatory-Optional-Time Tasks in Homogeneous Multi-Core Systems with Energy Constraints Using Bio-Inspired Meta-Heuristics. *Matías Micheletto, Rodrigo Santos, Javier Orozco.* Journal of Universal Computer Science, 25(4), 390-417.
- Flying Real-Time Network to Coordinate Disaster Relief Activities in Urban Areas. Matías Micheletto, Vinicius Petrucci, Rodrigo Santos, Javier Orozco, Daniel Mosse, Sergio Ochoa, Roc Meseguer. Sensors, 18(5), 1662.
- Real-Time Communication Support for Underwater Acoustic Sensor Networks.

  Rodrigo Santos, Javier Orozco, Matías Micheletto, Sergio Ochoa, Roc Meseguer,

  Pere Milan. Carlos Molina. Sensors. 17(7). 1629.

# Participación en congresos

# 2019 **13**<sup>th</sup> International Conference on Ubiquitous Computing & Ambient Intelligence

"Evacuation Supporting System Network (ESSN) based on IoT Components".

Gabriel Eggly, José Mariano Finochietto, Matías Micheletto, Rodrigo Santos, Sergio Ochoa, Roc Meseguer and Javier Orozco

#### 2019 48º Jornadas Argentinas de Informática

"Internet de las Cosas como Bien Social". Gabriel Eggly, Mariano Finochietto, Matías J. Micheletto, Rodrigo Santos.

#### 2018 47º Jornadas Argentinas de Informática

"Diseño e Implementación de un Escáner Lidar para Análisis Tridimensional de Covertura Vegetal de Suelos".

Matías J. Micheletto, Rodrigo Santos, Luciano Zubiaga, Juan Galantini.

#### 2017 XXV Jornadas de Jóvenes Investigadores

"Planificación Óptima de un Sistema Multiprocesador de Tiempo Real con Restricciones de Precedencia, Comunicación y Energía".

Matías J. Micheletto, Alejandro Borghero, Gabriel M. Eggly.

#### 2017 46º Jornadas Argentinas de Informática

*"Desarrollo de una Aplicación Móvil para Cálculos de Pulverizaciones Agrícolas".*Gabriel M. Eggly, Matías J. Micheletto, Juan P. D'Amico, Santiago J. Crocioni.

# 2016 V Congreso Internacional sobre Cambio Climático y Desarrollo Sustentable

"Afectación de la Luna en la Medición de la Contaminación Lumínica". Luciana C. Lambertucci, Matías J. Micheletto, Jorge A. Starobinsky, Néstor F. Ortega.

# 2016 **10**<sup>th</sup> International Conference on Ubiquitous Computing & Ambient Intelligence

"Scheduling Real-Time Traffic in Underwater Acoustic Wireless Sensor Networks". Rodrigo Santos, Javier Orozco, Matías Micheletto, Sergio Ochoa, Roc Meseguer, Pere Millan, Carlos Molina.

#### 2016 45° Jornadas Argentinas de Informática

*"Diseño e Implementación de un Registrador de Esfuerzos para Maquinaria Agrícola".* Matías J. Micheletto, Gabriel M. Eggly, Rodrigo Santos.